Config:
  hfst:
    Gen: ../../../src/generator-gt-norm.hfst
    Morph: ../../../src/analyser-gt-norm.hfst
  xerox:
    Gen: ../../../src/generator-gt-norm.xfst
    Morph: ../../../src/analyser-gt-norm.xfst
    App: lookup

Tests:

# todo:
# Proofread the gold standard (below)
# Then: run analyser, then correct. 

  Verb - antaa - paradigmgroup v1: # meaning 'to give'/'ge' - GOLD
     antaa+V+Inf: antaa
     antaa+V+Act+Ind+Prs+Sg1: annan
     antaa+V+Act+Ind+Prs+Sg2: annat
     antaa+V+Act+Ind+Prs+Sg3: antaa
     antaa+V+Act+Ind+Prs+Pl1: annama
     antaa+V+Act+Ind+Prs+Pl2: annatta
     antaa+V+Act+Ind+Prs+Pl3: [antava]
     antaa+V+Pass+Ind+Prs: annethaan
     antaa+V+Act+Ind+Prs+ConNeg: anna
     antaa+V+Act+Ind+Prt+Sg1: annoin
     antaa+V+Act+Ind+Prt+Sg2: annoit
     antaa+V+Act+Ind+Prt+Sg3: [antoi, anto]
     antaa+V+Act+Ind+Prt+Pl1: annoima
     antaa+V+Act+Ind+Prt+Pl2: annoitta
     antaa+V+Act+Ind+Prt+Pl3: [annoit, antoiva, annethiin]
     antaa+V+Act+PrfPrc+Sg+Nom: antanu
     antaa+V+Pass+PrfPrc+Sg+Nom: annettu 
     antaa+V+Pass+PrfPrc+Pl+Nom: annetut
     antaa+V+Act+PrfPrc+Pl+Nom: [antanheet, antahneet]
     antaa+V+Act+PrsPrc+Sg+Nom: antava
     antaa+V+Act+PrsPrc+Pl+Nom: antavat
     antaa+V+Pass+PrsPrc+Sg+Nom: annettava
     antaa+V+Pass+PrsPrc+Pl+Nom: annettavat
     antaa+V+Pass+Ind+Prt: annethiin
     antaa+V+Act+Cond+Sg1: [antaisin, antasin]
     antaa+V+Act+Cond+Sg2: [antaisit, antasit]
     antaa+V+Act+Cond+Sg3: [antais, antas]
     antaa+V+Act+Cond+Pl1: [antaisimma, antasimma, antaisima, antasima]
     antaa+V+Act+Cond+Pl2: [antaisitta, antasitta]
     antaa+V+Act+Cond+Pl3: [antaisit, antaisiva, antasit, antasiva]
     antaa+V+Pass+Cond: [annettais, annettas]
     antaa+V+Act+Imprt+Sg2: anna
     antaa+V+Act+Imprt+Pl2: antakaa
     antaa+V+InfMa+Ine: antamassa
     antaa+V+InfMa+Ela: antamasta
     antaa+V+InfMa+Ill: [antamhaan, antahmaan, anthaan]
     antaa+V+InfMa+Ade: antamalla
     antaa+V+InfMa+Abe: antamatta


#Verb - loppua - v1: # meaning 'to end'/'sluta' - GOLD
     loppua+V+Inf: loppua
     loppua+V+Act+Ind+Prs+Sg1: lopun
     loppua+V+Act+Ind+Prs+Sg2: loput
     loppua+V+Act+Ind+Prs+Sg3: loppuu
     loppua+V+Act+Ind+Prs+Pl1: lopuma
     loppua+V+Act+Ind+Prs+Pl2: loputta
     loppua+V+Act+Ind+Prs+Pl3: [loppuva]
     loppua+V+Pass+Ind+Prs: loputhaan
     loppua+V+Act+Ind+Prs+ConNeg: lopu
     loppua+V+Act+Ind+Prt+Sg1: lopuin
     loppua+V+Act+Ind+Prt+Sg2: lopuit
     loppua+V+Act+Ind+Prt+Sg3: [loppu, loppui]
     loppua+V+Act+Ind+Prt+Pl1: lopuima
     loppua+V+Act+Ind+Prt+Pl2: lopuitta
     loppua+V+Act+Ind+Prt+Pl3: [lopuit, loputhiin, loppuiva]
     loppua+V+Pass+Ind+Prt: loputhiin
     loppua+V+Act+Cond+Sg1: [loppuisin, loppusin]
     loppua+V+Act+Cond+Sg2: [loppuisit, loppusit]
     loppua+V+Act+Cond+Sg3: [loppuis, loppus]
     loppua+V+Act+Cond+Pl1: [loppuisimma, loppusimma, loppuisima, loppusima]
     loppua+V+Act+Cond+Pl2: [loppuisitta, loppusitta]
     loppua+V+Act+Cond+Pl3: [loppuisit, loppuisiva, loppusit, loppusiva]
     loppua+V+InfE+Ine: loppuessa
     loppua+V+InfE+Ins: loppuen
     loppua+V+InfMa+Ill: [lophuun, loppuhmaan, loppumhaan]
     loppua+V+InfMa+Ine: loppumassa
     loppua+V+InfMa+Ela: loppumasta
     loppua+V+InfMa+Ade: loppumalla
     loppua+V+InfMa+Abe: loppumatta
     loppua+V+Act+PrsPrc+Sg+Nom: loppuva
     loppua+V+Act+PrsPrc+Pl+Nom: loppuvat
     loppua+V+Pass+PrsPrc+Sg+Nom: loputtava
     loppua+V+Pass+PrsPrc+Pl+Nom: loputtavat
     loppua+V+Act+PrfPrc+Sg+Nom: loppunu
     loppua+V+Act+PrfPrc+Pl+Nom: [loppuhneet, loppunheet]
     loppua+V+Pass+PrfPrc+Sg+Nom: loputtu
     loppua+V+Pass+PrfPrc+Pl+Nom: loputut
     loppua+V+Pass+Cond: [loputtais, loputtas]

     
#Verb - käsittää - v1_odd: # meaning 'understand'/'begripa' - GOLD
     käsittää+V+Inf: käsittää
     käsittää+V+Act+Ind+Prs+Sg1: käsitän
     käsittää+V+Act+Ind+Prs+Sg2: käsität
     käsittää+V+Act+Ind+Prs+Sg3: käsittää
     käsittää+V+Act+Ind+Prs+Pl1: [käsitämmä, käsitämä]
     käsittää+V+Act+Ind+Prs+Pl2: käsitättä
     käsittää+V+Act+Ind+Prs+Pl3: käsittävä
     käsittää+V+Pass+Ind+Prs: käsitethään
     käsittää+V+Act+Ind+Prs+ConNeg: käsitä
     käsittää+V+Act+Ind+Prt+Sg1: käsitin
     käsittää+V+Act+Ind+Prt+Sg2: käsitit
     käsittää+V+Act+Ind+Prt+Sg3: käsitti
     käsittää+V+Act+Ind+Prt+Pl1: [käsitimmä, käsitimä]
     käsittää+V+Act+Ind+Prt+Pl2: käsitittä
     käsittää+V+Act+Ind+Prt+Pl3: [käsitit, käsitethiin, käsittivä]
     käsittää+V+Pass+Ind+Prt: käsitethiin
     käsittää+V+Act+Cond+Sg1: [käsittäisin, käsittäsin]
     käsittää+V+Act+Cond+Sg2: [käsittäisit, käsittäsit]
     käsittää+V+Act+Cond+Sg3: [käsittäis, käsittäs]
     käsittää+V+Act+Cond+Pl1: [käsittäisimmä, käsittäisimä, käsittäsimmä, käsittäsimä]
     käsittää+V+Act+Cond+Pl2: [käsittäisittä, käsittäsittä]
     käsittää+V+Act+Cond+Pl3: [käsittäisit, käsittäisivä, käsittäsit, käsittäsivä]
     käsittää+V+InfE+Ine: käsittäessä
     käsittää+V+InfE+Ins: käsittäen
     käsittää+V+InfMa+Ill: [käsittähmään, käsittämhään, käsithään]
     käsittää+V+InfMa+Ine: käsittämässä
     käsittää+V+InfMa+Ela: käsittämästä
     käsittää+V+InfMa+Ade: [käsittämällä, käsittämälä]
     käsittää+V+InfMa+Abe: käsittämättä
     käsittää+V+Act+PrsPrc+Sg+Nom: käsittävä
     käsittää+V+Act+PrsPrc+Pl+Nom: käsittävät
     käsittää+V+Pass+PrsPrc+Sg+Nom: käsitettävä
     käsittää+V+Pass+PrsPrc+Pl+Nom: käsitettävät
     käsittää+V+Act+PrfPrc+Sg+Nom: [käsittänny, käsittäny]
     käsittää+V+Act+PrfPrc+Pl+Nom: [käsittähneet, käsittänheet]
     käsittää+V+Pass+PrfPrc+Sg+Nom: käsitetty
     käsittää+V+Pass+PrfPrc+Pl+Nom: käsitetyt
     käsittää+V+Pass+Cond: [käsitettäis, käsitettäs]


#Verb - tietää - v1_tietaa: #meaning 'know'/'veta' - GOLD
     tietää+V+Inf: tietää
     tietää+V+Act+Ind+Prs+Sg1: tiän
     tietää+V+Act+Ind+Prs+Sg2: tiät
     tietää+V+Act+Ind+Prs+Sg3: tietää
     tietää+V+Act+Ind+Prs+Pl1: tiämä
     tietää+V+Act+Ind+Prs+Pl2: tiättä
     tietää+V+Act+Ind+Prs+Pl3: tietävä
     tietää+V+Pass+Ind+Prs: tiethään
     tietää+V+Act+Ind+Prs+ConNeg: tiä
     tietää+V+Act+Ind+Prt+Sg1: tiesin
     tietää+V+Act+Ind+Prt+Sg2: tiesit
     tietää+V+Act+Ind+Prt+Sg3: tiesi
     tietää+V+Act+Ind+Prt+Pl1: tiesimä
     tietää+V+Act+Ind+Prt+Pl2: tiesittä
     tietää+V+Act+Ind+Prt+Pl3: [tiesit, tiesivä, tiethiin]
     tietää+V+Pass+Ind+Prt: tiethiin
     tietää+V+Act+Cond+Sg1: tietäsin
     tietää+V+Act+Cond+Sg2: tietäsit
     tietää+V+Act+Cond+Sg3: tietäs
     tietää+V+Act+Cond+Pl1: tiesimä
     tietää+V+Act+Cond+Pl2: tiesittä
     tietää+V+Act+Cond+Pl3: [tiesit, tiesivä]
     tietää+V+InfE+Ine: tietäessä
     tietää+V+InfE+Ins: tietäen
     tietää+V+InfMa+Ill: [tietähmään, tietämhään]
     tietää+V+InfMa+Ine: tietämässä
     tietää+V+InfMa+Ela: tietämästä
     tietää+V+InfMa+Ade: tietämällä
     tietää+V+InfMa+Abe: tietämättä
     tietää+V+Act+PrsPrc+Sg+Nom: tietävä
     tietää+V+Act+PrsPrc+Pl+Nom: tietävät
     tietää+V+Pass+PrsPrc+Sg+Nom: tiettävä
     tietää+V+Pass+PrsPrc+Pl+Nom: tiettävät
     tietää+V+Act+PrfPrc+Sg+Nom: [tieny, tietäny]
     tietää+V+Act+PrfPrc+Pl+Nom: [tiehneet, tienheet, tietähneet, tietänheet]
     tietää+V+Pass+PrfPrc+Sg+Nom: tietty
     tietää+V+Pass+PrfPrc+Pl+Nom: tietyt
     tietää+V+Pass+Cond: tiettäis


#Verb ymmärtää v1_odd med rt/r-växling - GOLD
     ymmärtää+V+Inf: ymmärtää
     ymmärtää+V+Act+Ind+Prs+Sg1: ymmärän
     ymmärtää+V+Act+Ind+Prs+Sg2: ymmärät
     ymmärtää+V+Act+Ind+Prs+Sg3: ymmärtää
     ymmärtää+V+Act+Ind+Prs+Pl1: [ymmärämmä, ymmärämä]
     ymmärtää+V+Act+Ind+Prs+Pl2: ymmärättä
     ymmärtää+V+Act+Ind+Prs+Pl3: ymmärtävä
     ymmärtää+V+Pass+Ind+Prs: ymmärethään
     ymmärtää+V+Act+Ind+Prs+ConNeg: ymmärä
     ymmärtää+V+Act+Ind+Prt+Sg1: ymmärsin
     ymmärtää+V+Act+Ind+Prt+Sg2: ymmärsit
     ymmärtää+V+Act+Ind+Prt+Sg3: [ymmärsi, ymmärti]
     ymmärtää+V+Act+Ind+Prt+Pl1: [ymmärsimmä, ymmärsimä]
     ymmärtää+V+Act+Ind+Prt+Pl2: ymmärsittä
     ymmärtää+V+Act+Ind+Prt+Pl3: [ymmärethiin, ymmärsit, ymmärsivä]
     ymmärtää+V+Pass+Ind+Prt: ymmärethiin
     ymmärtää+V+Act+Cond+Sg1: [ymmärtäisin, ymmärtäsin]
     ymmärtää+V+Act+Cond+Sg2: [ymmärtäisit, ymmärtäsit]
     ymmärtää+V+Act+Cond+Sg3: [ymmärtäis, ymmärtäs]
     ymmärtää+V+Act+Cond+Pl1: [ymmärtäisimmä, ymmärtäisimä, ymmärtäsimmä, ymmärtäsimä]
     ymmärtää+V+Act+Cond+Pl2: [ymmärtäisittä, ymmärtäsittä]
     ymmärtää+V+Act+Cond+Pl3: [ymmärtäisit, ymmärtäisivä, ymmärtäsit, ymmärtäsivä]
     ymmärtää+V+InfE+Ine: ymmärtäessä
     ymmärtää+V+InfE+Ins: ymmärtäen
     ymmärtää+V+InfMa+Ill: [ymmärthään, ymmärtähmään, ymmärtämhään]
     ymmärtää+V+InfMa+Ine: ymmärtämässä
     ymmärtää+V+InfMa+Ela: ymmärtämästä
     ymmärtää+V+InfMa+Ade: [ymmärtämällä, ymmärtämälä]
     ymmärtää+V+InfMa+Abe: ymmärtämättä
     ymmärtää+V+Act+PrsPrc+Sg+Nom: ymmärtävä
     ymmärtää+V+Act+PrsPrc+Pl+Nom: ymmärtävät
     ymmärtää+V+Pass+PrsPrc+Sg+Nom: ymmärettävä
     ymmärtää+V+Pass+PrsPrc+Pl+Nom: ymmärettävät
     ymmärtää+V+Act+PrfPrc+Sg+Nom: [ymmärtänny, ymmärtäny]
     ymmärtää+V+Act+PrfPrc+Pl+Nom: [ymmärtähneet, ymmärtänheet]
     ymmärtää+V+Pass+PrfPrc+Sg+Nom: ymmäretty
     ymmärtää+V+Pass+PrfPrc+Pl+Nom: ymmäretyt
     ymmärtää+V+Pass+Cond: [ymmärettäis, ymmärettäs]

#Verb tuntea FYLL PÅ + CHECK
     tuntea+V+Inf: tuntea
     tuntea+V+Act+Ind+Prs+Sg1: tunnen
     tuntea+V+Act+Ind+Prt+Sg1: tunsin

#Verb lukea 
     lukea+V+Inf: lukea
     lukea+V+Act+Ind+Prs+Sg1: luen
     lukea+V+Act+Ind+Prs+Sg2: luet
     lukea+V+Act+Ind+Prs+Sg3: lukkee
     lukea+V+Act+Ind+Prs+Pl1: luema
     lukea+V+Act+Ind+Prs+Pl2: luetta
     lukea+V+Act+Ind+Prs+Pl3: lukeva
     lukea+V+Pass+Ind+Prs: luethaan
     lukea+V+Act+Ind+Prs+ConNeg: lue
     lukea+V+Act+Ind+Prt+Sg1: luin
     lukea+V+Act+Ind+Prt+Sg2: luit
     lukea+V+Act+Ind+Prt+Sg3: luki
     lukea+V+Act+Ind+Prt+Pl1: luima
     lukea+V+Act+Ind+Prt+Pl2: luitta
     lukea+V+Act+Ind+Prt+Pl3: luit
     lukea+V+Act+Ind+Prt+Pl3: luethiin
     lukea+V+Act+Ind+Prt+Pl3: lukiva
     lukea+V+Pass+Ind+Prt: luethiin
     lukea+V+Act+Cond+Sg1: lukisin
     lukea+V+Act+Cond+Sg2: lukisit
     lukea+V+Act+Cond+Sg3: lukis
     lukea+V+Act+Cond+Pl1: [lukisima, lukisimma]
     lukea+V+Act+Cond+Pl2: lukisitta
     lukea+V+Act+Cond+Pl3: [lukisit, lukisiva]
     lukea+V+InfE+Ine: lukiessa
     lukea+V+InfE+Ins: lukien
     lukea+V+InfMa+Ill: lukheen
     lukea+V+InfMa+Ill: [lukehmaan, lukemhaan]
     lukea+V+InfMa+Ine: lukemassa
     ukea+V+InfMa+Ela: lukemasta
     lukea+V+InfMa+Ade: lukemalla
     lukea+V+InfMa+Abe: lukematta
     lukea+V+Act+PrsPrc+Sg+Nom: lukeva
     lukea+V+Act+PrsPrc+Pl+Nom: lukevat
     lukea+V+Pass+PrsPrc+Sg+Nom: luettava
     lukea+V+Pass+PrsPrc+Pl+Nom: luettavat
     lukea+V+Act+PrfPrc+Sg+Nom: lukenu
     lukea+V+Act+PrfPrc+Pl+Nom: [lukehneet, lukenheet]
     lukea+V+Pass+PrfPrc+Sg+Nom: luettu
     lukea+V+Pass+PrfPrc+Pl+Nom: luetut
     lukea+V+Pass+Cond: [luettais, luettas]